【裁判字號】    97,審易,1742
【裁判日期】    970929
【裁判案由】    業務侵占
【裁判全文】
臺灣高雄地方法院刑事判決            97年度審易字第1742號
公  訴  人  臺灣高雄地方法院檢察署檢察官
被      告  丙○○
選任辯護人  邱揚勝律師
上列被告因業務侵占案件，經檢察官提起公訴（96年度偵字第35
008 號），嗣因被告就被訴事實為有罪之陳述，經本院合議庭裁
定由受命法官獨任依簡式審判程序審理，判決如下：
    主  文
丙○○犯業務侵占罪，玖罪，各處有期徒刑陸月。應執行有期徒
刑捌月。緩刑貳年，並應向國庫支付新臺幣貳萬元。
    事 實 及 理 由
一、本件被告丙○○所犯為死刑、無期徒刑或最輕本刑為3 年以
    上有期徒刑以外之罪，其於準備程序中就被訴事實為有罪之
    陳述，經法官告知簡式審判程序之旨，並聽取公訴人之意見
    後，依刑事訴訟法第273 條之1 第1 項規定，合議庭裁定由
    受命法官獨任進行簡式審判程序，合先敘明。
二、犯罪事實：
    丙○○為高雄市三民區○○○路463 號大樂股份有限公司（
    下稱大樂公司）之收銀員，負責為客戶結帳、收取款項並開
    立發票，為執行業務之人。又大樂公司鐵板燒部門之結帳方
    式為：消費者點餐時，先由服務人員開立藍單，載明客人所
    點之餐點及應付款項後，將其中一聯交付消費者，待餐飲用
    畢或外帶者取得餐飲後，再由消費者執藍單至收銀櫃檯結帳
    ，收銀員應依藍單所載金額結算後，收取等值之現金，並交
    付統一發票給客人，再將所收取之金額，全數交給大樂公司
    。未料丙○○竟意圖為自己不法之所有，趁其在大樂公司鐵
    板燒部門值班負責結帳之際，分別於附表所示之時間，收取
    附表所示「藍單金額總數」之現金後，再交付與藍單不符之
    附表所示「發票金額總數」之統一發票給客戶，並僅繳還統
    一發票所載金額給大樂公司，以此方式將附表所示之「侵占
    金額」予以多次侵占入己（起訴書附表9 部分，係誤載，業
    經檢察官當庭更正刪除），合計侵占新台幣（下同）7304元
    （檢察官誤載為7409元）。嗣經大樂公司核對客人結帳之藍
    單與丙○○開立之統一發票不符後，而獲上情。
三、證據名稱：
  (一)被告丙○○於本院審理時之自白。
  (二)告訴人大樂公司之代理人甲○○於警、偵訊之陳述、告訴代
    理人乙○○於偵訊時之陳述。
  (三)開機時間計劃表10張、大統關係企業總管理處稽核報告1份
    、大樂鐵板燒之藍單及統一發票各9份。
  (四)綜上所述，被告之自白與事實相符，堪以採信。本案罪證明
    確，被告犯行堪以認定。
四、核被告所為係犯刑法第336 條第2 項之業務侵占罪。被告所
    犯罪數，犯意個別，為數罪。檢察官雖認被告於各個時間內
    數個業務侵占行為，係於密切之時地實施，侵害同一法益，
    依一般社會健全觀念，上開數行為無從強予分割，應視為數
    個舉動之接續實施，屬接續犯；惟查被告第1 次與第9 次犯
    罪時間前後相距2 個月之久，且數次犯行均非同一日所為，
    是其數行為實難認為係接續犯。
五、爰審酌被告於本院審理時自白不諱，且侵占之金額甚寡，對
    告訴人公司所生之損害尚屬輕微，犯後頗知悔改，並有心與
    告訴人公司成立和解，惟因大樂公司之管理政策而未能成立
    和解，實非被告無悔改之意，及其犯罪手段、動機等一切情
    狀，分別量處如主文所示之刑。又被告本案所犯9 罪罪名及
    犯罪態樣均係相同，且復侵害相同法益，又各該次犯行之時
    點雖期日有別，惟相隔不久，及本案總損害金額合計僅7 千
    餘元，數額亦屬非鉅，則考量期待可能性及罪責相當原則，
    再參諸刑法第51條第5 款原係採限制加重原則，而非累加原
    則之意旨，爰為被告定其應執行之刑為有期徒刑8 月，以免
    失諸苛酷。
六、又被告前未曾因故意犯罪受有期徒刑以上刑之宣告，因一時
    失慮，偶罹刑典，事後已坦承犯行，深具悔意，經此刑之宣
    告後，應知警惕而無再犯之虞，本院因認暫不執行其刑為當
    ，予以宣告緩刑，用啟自新。然審酌被告前揭所為實有不當
    ，本院乃認除前開緩刑宣告外，另有賦予被告一定負擔之必
    要，遂併予諭知被告應向國庫支付新台幣2 萬元，以期符合
    本件緩刑之目的。
七、據上論斷，應依刑事訴訟法第273 條之1 第1 項、第299 條
    第1項 前段、第310 條之2 、第454 條第1 項、刑法第336
    條第2 項、第51條第5 款、第74條第1 項第1 款、第2 項第
    4 款、刑法施行法第1 條之1 ，判決如主文。
本案經檢察官王朝弘到庭執行職務。
中    華    民    國    97    年    9     月    29    日
                  刑事第七庭    法  官  李淑惠
以上正本證明與原本無異。
如不服本判決，應於判決送達之日起10日內向本院提出上訴書狀
。
中    華    民    國    97    年    9     月    29    日
                                書記官  王淑娟
附錄本判決論罪科刑之法條
中華民國刑法第336條
對於公務上或因公益所持有之物，犯前條第1項之罪者，處1年以
上7年以下有期徒刑，得併科5千元以下罰金。
對於業務上所持有之物，犯前條第1項之罪者，處6月以上5年以
下有期徒刑，得併科3千元以下罰金。
前二項之未遂犯罰之。
附表：
   ┌─┬──────┬───┬───┬────┐
   │  │犯罪時間    │藍單金│發票金│侵占金額│
   │  │            │額總數│額總數│        │
   ├─┼──────┼───┼───┼────┤
   │1 │96年8月15日 │1387元│709元 │687元   │
   ├─┼──────┼───┼───┼────┤
   │2 │96年8月16日 │870元 │100元 │770元   │
   ├─┼──────┼───┼───┼────┤
   │3 │96年8月20日 │1740元│910元 │830元   │
   ├─┼──────┼───┼───┼────┤
   │4 │96年8月23日 │693元 │100元 │593元   │
   ├─┼──────┼───┼───┼────┤
   │5 │96年9月17日 │1142元│770元 │372元   │
   ├─┼──────┼───┼───┼────┤
   │6 │96年9月18日 │1978元│885元 │1093元  │
   ├─┼──────┼───┼───┼────┤
   │7 │96年8月25日 │3299元│1620元│1679元  │
   │  │            │（檢察│      │（檢察  │
   │  │            │官誤載│      │官誤算  │
   │  │            │為3298│      │為1678  │
   │  │            │元）  │      │元）    │
   ├─┼──────┼───┼───┼────┤
   │8 │96年10月5日 │1006元│690元 │316元   │
   ├─┼──────┼───┼───┼────┤
   │9 │96年10月21日│2034元│1070元│964元   │
   └─┴──────┴───┴───┴────┘


司法院資訊處製作；財團法人民間司法改革基金會備份。
